# 无公允价值、无固定金额、无意图的金融资产应划到金融工具的哪一类？

提问人：fxoption 时间：2012-10-24 17:07:09
是否存在这样一种金融资产，无可靠公允价值、无固定金额、无意图。这样的金融资产应划到金融工具的哪一类？

回答人：chenyiwei
如果属于对法人企业的长期股权投资的，则按长期股权投资准则处理。
其他情况，作为可供出售金融资产。由于公允价值不能可靠取得，故可以按成本进行后续计量，并针对已出现减值客观证据的情况计提减值准备（如需要）。在报表列报中，如果预计将在一年内变现的，建议列报为其他流动资产。

提问人：fanxu7788 时间：2012-10-24 20:54:31
回复 chenyiwei 的帖子
陈版：公允价值不能可靠取得，可以划分为可供出售金融资产并按成本进行后续计量吗？准则及讲解是否有新的变化了？

回答人：chenyiwei
IFRS下一向是允许的。在中国准则下，很多情况如果不列入可供出售金融资产，可能无处可放。当然放在其他非流动资产也是可以的，但有用性就差了。